臺灣高等法院臺中分院刑事裁定　
111年度聲字第2406號
聲明異議人  
即  受刑人  林健友



上列聲明異議人即受刑人因竊盜等案件，對於臺灣彰化地方檢察
署檢察官之指揮執行（彰檢原執丙111執聲他1114字第111905036
3號函），聲明異議，本院裁定如下：
    主  文
聲明異議駁回。
    理  由
一、聲明異議意旨略以：聲明異議人即受刑人林健友（下稱異議
    人）因竊盜等罪，經本院以108年度上訴字第1138號判決，
    並諭知刑之執行前令入勞動處所執行強制工作3年確定，檢
    察官依上開規定解送異議人至法務部矯正署泰源技能訓練所
    （下稱泰源技能訓練所）執行。惟民國110年12月10日經司
    法院釋字第812號解釋宣告違憲，依該解釋文第四段揭示：
    「自本解釋公布之日起，確定終局裁判宣告之強制工作，尚
    未執行或執行未完畢者，應免予執行；受處人應另執行徒刑
    者，自本解釋公布之日起至檢察官指揮執行徒刑之日止，其
    在原勞動場所等候執行徒刑之期間，應算入執行徒刑支期間
    。」依上開受刑人因執行強制工作之執行解送至泰源技能訓
    練所執行，惟業經司法院大法官宣告強制工作規定違憲，檢
    察官未能依法解送受刑人回原執行機關，顯有未合，形成廢
    除強制工作，使受刑人繼續執行強制工作之實，顯有不當。
    綜上所述，請求撤銷檢察官處分，解送受刑人回原執行機關
    云云。
二、按受刑人或其法定代理人或配偶，以檢察官執行之指揮為不
    當者，得向諭知該裁判之法院聲明異議，刑事訴訟法第484
    條定有明文。此所謂「檢察官執行之指揮不當」，係指檢察
    官有積極執行指揮之違法及其執行方法有不當等情形而言。
    且刑罰執行，由檢察官依指揮書附具之裁判書為之，刑事訴
    訟法第457條第1項、第458條規定至明。而判決、裁定確定
    後即生效力，檢察官如依確定判決、裁定內容指揮執行，自
    難指檢察官執行之指揮為違法或其執行方法不當（最高法院
    110年度台抗字第1229號裁定意旨參照）。又所稱「檢察官
    執行之指揮不當」，係指就刑之執行或其方法違背法令，或
    雖非違法而因處置失當，致受刑人蒙受重大不利益者而言。
    而是否屬檢察官執行之指揮，得為聲明異議之標的，應從檢
    察官所為之實質內容觀察，不應侷限於已核發執行指揮書之
    情形（最高法院107年度台抗字第209號裁定意旨參照）。
三、經查：
  ㈠異議人前因加重竊盜等案件，經臺灣彰化地方法院以105年度
    聲字第14號裁定應執行有期徒刑5年3月確定，於107年3月29
    日縮短刑期假釋出監；又於假釋期間內因加重竊盜等案件，
    經本院以108年度上訴字第1138號判決，就得易科罰金之有
    期徒刑部分判處應執行有期徒刑11月，如易科罰金，以新臺
    幣（下同）1000元折算1日，及就不得易科罰金部分判處應
    執行有期徒刑3年8月，並應於刑之執行前，令入勞動處所強
    制工作3年確定；另因行使變造特種文書罪，經臺灣彰化地
    方法院以110年度簡字第138號判決處有期徒刑4月，如易科
    罰金，以1000元折算1日確定；上開數罪並經臺灣彰化地方
    法院以111年度聲字第23號裁定應執行有期徒刑4年9月確定
    ，有臺灣高等法院被告前案紀錄表在卷可按。又異議人前開
    假釋經撤銷後，於109年9月11日入法務部矯正署彰化監獄彰
    化分監執行殘刑1年10月20日，於110年5月6日借提至法務部
    矯正署泰源技能訓練所執行刑前強制工作，嗣因司法院釋字
    第812號解釋於110年12月10日宣告強制工作違憲，檢察官註
    銷109年執更緝丙字第89號執行指揮書，改依109年執更緝丙
    字第89號之1執行指揮書執行，於111年1月21日入法務部矯
    正署臺東監獄泰源分監執行前開殘刑及接續執行前開經判決
    確定之有期徒刑迄今等情，有臺灣彰化地方檢察署刑事執行
    案件進行單、檢察官109年執更緝丙字第89號之1執行指揮書
    （甲）影本、110年執丙字第1962號之1執行指揮書（甲）影
    本、110年度執丙字第4739號執行指揮書（甲）影本在卷，
    並經本院依職權調取臺灣彰化地方檢察署110年度執字第473
    9號、110年度執字第1692號、110年度執保字第49號等執行
    卷宗核對屬實。是以，異議人於110年5月6日借提至泰源技
    能訓練所執行強制工作，經司法院釋字第812號解釋宣告強
    制工作違憲後，異議人現已在法務部矯正署臺東監獄泰源分
    監執行有期徒刑。檢察官依確定判決內容對異議人所為之執
    行指揮，並無違法或不當可指。
　㈡至於異議人於111年11月7日提出「刑事聲請狀」，向臺灣彰
    化地方檢察署檢察官聲請「解還原執行司法單位繼續服刑」
    ，並於聲請理由中敘明：「現於強制工作於民國110年12月1
    0日經大法官釋字第812號宣告違憲即免除後，理當將受刑人
    林健友解還原司法執行單位（彰化監獄、二林分監）接續執
    行」等語，經檢察官於111年11月10日以彰檢原執丙111執聲
    他1114字第1119050363號函復稱：「台端聲請移往彰化監獄
    執行乙事，非本署權責，請逕向所載之監獄提出申請，並由
    該監獄依『監獄受刑人移監作業辦法』辦理」，此有前開聲請
    狀及函文在卷，並經本院依職權調取111年度執聲他字第111
    4號執行卷宗核閱屬實。準此以觀，檢察官前開函文係回覆
    異議人之聲請事項，並說明應另向權責機關聲請移監，而非
    向檢察官聲請，並無任何積極之執行指揮或其執行方法，異
    議人未因此函文蒙受重大不利益，自難認屬「檢察官執行之
    指揮」，不得為聲明異議之標的。異議人對該函文不服而聲
    明異議，尚有未合。至於異議人若自認符合移監要件者，宜
    依監獄行刑法及監獄受刑人移監作業辦法等規定，向監獄申
    請移監，再次說明。
四、綜上所述，本件檢察官執行之指揮，核無任何違誤或不當之
    處。異議人對檢察官前揭函文聲明異議，於法尚有未合，應
    予駁回。　
據上論斷，應依刑事訴訟法第486條，裁定如主文。
中　　華　　民　　國　　111 　年　　12　　月　　15　　日
            刑事第一庭    審判長法　官  江  德  千
                                法　官  簡  源  希
                                法　官  柯  志  民
以上正本證明與原本無異。　　　　　　　　　　　　　　　　如不服本裁定，應於收受送達後5日內向本院提出抗告書狀(須附繕本)。因疫情而遲誤不變期間，得向法院聲請回復原狀。
　　　
                                書記官  劉  雅  玲

中　　華　　民　　國　　111 　年　　12　　月　　15　　日